臺灣嘉義地方法院民事判決　　　　　　　 94年度訴字第225號
原　　　告　甲○○
被　　　告　乙○○
　　　　　　丙○○
右當事人間請求損害賠償事件，經本院於民國94年6月27日言詞
辯論終結，判決如左：
    主    文
被告應各自給付原告新台幣陸萬元。
原告其餘之訴駁回。
訴訟費用由被告各自負擔十六分之一，餘由原告負擔。
    事實及理由
一、原告主張：被告乙○○與被告丙○○2人，與訴外人王春桃
    係朋友關係，緣王春桃與甲○○發生爭執，原告一再以電話
    號碼000000000號撥打至電話號碼000000000號，欲與王春桃
    理論。嗣於民國93年9月7日上午11時32分許，原告復行撥打
    上開電話時，先由被告丙○○接聽，被告丙○○竟基於恐嚇
    危害安全之犯意，以台語向原告恐嚇稱：「我兄弟傳過來跟
    你用一用‧‧‧現在是怎樣，欠人家用嗎？」等語，後交由
    被告乙○○接聽，被告乙○○亦基於恐嚇危害安全之犯意，
    以台語向原告恐嚇稱：「你不要讓你爸遇到，你爸要讓你青
    赤青赤‧‧‧這次你死定了‧‧‧你不要路頭路尾，給你爸
    遇上，不然你爸要讓你死的很難看‧‧‧」，致原告心生畏
    懼。又原告本性溫和，又潔身自愛，面對被告2人之言語暴
    力致使心理受到極大打擊，精神之痛苦，難以言喻，爰依民
    法侵權行為之法律關係，請求被告2人應賠償原告精神上之
    傷害，並聲明：被告應各給付原告新台幣（下同）1，000，
    000元。被告2人則以：並非故意，且屬善意第三人，並願當
    面道歉云云資為抗辯，並聲明：請求駁回原告之訴。
二、經查：本件原告主張之前開刑事部分之事實，業經本院以94
    年度嘉簡字第328號依妨害自由於94年3月31日為有罪判決，
    判處各處拘役平50日，均得易科罰金，並均宣告緩刑2年確
    定在案，而原告亦因被告2人之前開行為前往醫院就醫多次
    ，亦有診斷證明書附卷可證，自堪信原告之主張為真實。至
    於被告2人僅空言並無故意恐嚇之情，並未提出其他證據證
    明，尚不足採。
三、按因故意或過失，不法侵害他人之權利者，負損害賠償責任
    ；又不法侵害他人之身體、健康、名譽、自由、信用、隱私
    、貞操，或不法侵害其他人格法益而情節重大者，被害人雖
    非財產上之損害，亦得請求賠償相當之金額。民法第184條
    第1項前段、第195條第1項前段分別設有明文規定。查原告
    因遭被告2人恐嚇之不法侵害行為，致使精神上受到嚴重傷
    害，已如前述，故原告主張其精神因此遭受難以言喻之痛苦
    ，衡情自堪信為真實，原告精神上既確實受有相當之痛苦，
    是其請求精神慰藉金，即無不合。本院審酌原告為商專畢業
    ，目前月入35，000元，尚未結婚；被告乙○○則為高中畢
    業，目前開海產店，未婚；被告丙○○高中畢業，跑夜市，
    月入約3萬至4萬元間，已婚，有2名小孩，及原告所提出之
    診斷證明書及被告2人所為之恐嚇行為等情，認原告請求被
    告2人各給付精神慰撫金1，000，000元，容屬過高，應均核
    減為60，000元，方屬公允。
四、從而，本件原告依侵權行為之法律關係，請求被告2人各自
    賠償60，000元之精神慰撫金部分，為有理由，應予准許。
    逾此部分之請求，則屬無理，應予駁回。
五、本件事證已臻明確，兩造其餘主張、陳述及所提之證據，經
    審酌後，認與判決之結果已無影響，故不一一論駁，附此敘
    明。
六  訴訟費用負擔之依據：民事訴訟法第79條。
中　　華　　民　　國　　94　　年　　7　　月　　11　　日
                  民二庭法　官　蕭道隆
以上正本，係照原本作成。
如對本判決上訴須於判決送達後20日內向本院提出上訴狀
中　　華　　民　　國　　94　　年　　7　　月　　11　　日
                            書記官　陳湘蓉
